Inventaris van het archief van de Commandant der Zeemacht in de Nederlandse Antillen, sinds 1986 in het Caraïbisch Gebied en de onder dit bevel ressorterende onderdelen van de Koninklijke Marine, 1946-1989
Nationaal Archief, Den Haag
- STAF COMMANDANT DER ZEEMACHT IN DE NEDERLANDSE ANTILLEN, SINDS 1986 COMMANDANT ZEEMACHT IN HET CARAÏBISCH GEBIED, 1
  - Stukken betreffende bijzondere onderwerpen, 1.2
    - Territoriale verdediging, 1.2.13
      - Militaire infrastructuur, 1.2.13.1
        - Schepen, 1.2.13.1.7
          - Oefeningen in internationaal verband, 1.2.13.1.7.4
            - Stukken betreffende de oefening Caribex '68, waaraan Hr.Ms. Rotterdam en Squadron no. 1 hebben deelgenomen., 1967 - 1968; 549; omslag
            - Stukken betreffende het houden van gezamenlijke oefeningen met eenheden van de Amerikaanse marine en mariniers van de Nederlandse Antillen., 1967 - 1968; 550; omslag
              Bevat 4 tekeningen.
            - Stukken betreffende het informeel bezoek van Hr.Ms. Overijssel van 6 - 8 september 1968 aan La Guaira (Venezuela), alsmede de daar met de Venezolaanse marine gehouden oefeningen., 1968 - 1969; 551; omslag
            - Stukken betreffende oefeningen Dorio Salute, waaraan werd deelgenomen door eenheden van de KM in de NA en de US Amphibious Task Group 44.9., 1968 - 1971; 552-553; 2 pakken
              - 1968-1969, 552
              - 3 - 14 november 1970, 553
            - Stukken betreffende de deelname van Hr.Ms. Overijssel aan oefeningen., 1968 - 1972; 554-556; 2 omslagen en 1 stuk
              - Met Colombiaanse eenheden op 16 september, 1968, 554
              - Met Amerikaanse eenheden van 26 - 29 september, 1971, 555; stuk
              - Lantreadex 3-72 van 16 - 26 februari, 1972, 556
            - Stukken betreffende de amfibische oefening te Viesques., 1970; 557; omslag
            - Stukken betreffende de oefening van Hr.Ms. Rotterdam met Colombiaanse eenheden op 21 januari., 1970; 558; omslag
            - Stukken betreffende de deelname aan de NATO-oefeningen WINTEX/CIMEX., 1970 - 1989; 559-562; 4 omslagen
              - 71 (Goodheart), 1970 - 1971, 559
              - 83, 1983, 560
              - 85, 1985 - 1986, 561
              - 89, 1989, 562
            - Stukken betreffende de deelname van Squadron no. 1 en Hr.Ms. Groningen aan oefeningen te Key West (USA) van 9 - 16 september 1971., 563; omslag
            - Stukken betreffende de oefening van twee S-2 vliegtuigen van Squadron no. 1, samen met Hr.Ms. Groningen en een Colombiaanse marine-eenheid, bij Cartagena (Colombia)., 1971; 564; omslag
            - Stukken betreffende de deelname van Hr.Ms. Groningen aan oefeningen., 1973 - 1975; 565-568; 1 omslag en 3 stukken
              - Met het Franse fregat FNS Champenois op 6 maart, 1973, 565
              - Met HMS Sirius van 21 - 23 maart en 26 - 29 maart, 1973, 566
              - Springboard 73, 1973, 567
              - Doria Salute VI, 1974 - 1975, 568; omslag
            - Stukken betreffende de deelname van Hr.Ms. Utrecht aan oefeningen., 1973 - 1975; 569-571; 3 omslagen
              - Doria Salute V, gehouden op 26 juli - 7 augustus, 1973, 569
              - CARIBREX 1-76, 1975, 570
              - QUATRO BANDERAS, 1975, 571
            - Stukken betreffende de deelname van Hr.Ms. Limburg aan de oefeningen Tacex 74 en Springboard 75., 1975; 572; omslag
            - Stukken betreffende het verslag van Hr.Ms. Utrecht en HMS Minerva inzake de oefening PASSEX., 1975; 573; omslag
            - Verslag van de oefening van Hr.Ms. Limburg met een detachement mariniers en Hr.Ms. Zwaardvis van 13 - 15 maart, alsmede het verslag inzake de oefening Rum Punch 26 maart - 11 april., 1975; 574; stuk
            - Stukken betreffende de deelname van het 336e Squadron aan de Nederlands-Canadese oefening COMBATEX 1/89., 1989; 575; omslag
            - Verslag van de uitvoering nabij Bonaire van een passex door Hr.Ms. Jan van Brakel met het Franse stationsschip FS CDT Bouan., 1989; 576; stuk
          - Ongevallen, 1.2.13.1.7.5
            - Stukken betreffende maatregelen ingeval van een onderzeebootongeval in de Nederlandse Antillen (MABOO NA)., 1951 - 1957; 577; omslag
            - Stukken betreffende de stranding van het ms Prins der Nederlanden., 1966; 578; omslag
            - Stukken betreffende de aanvaring van Hr.Ms. Amsterdam op 9 juni 1977 in de Caracasbaai met steiger 3., 579; omslag
            - Stukken betreffende het onderzoek naar de scheepsbrand aan boord van Hr.Ms. Drenthe., 1980 - 1981; 580-582; 3 pakken
              - Onderzoek, 1980 - 1981, 580
                Openbaarheid beperkt tot 01-01-2036
              - Foto's behorende bij het onderzoek (nrs. 1 - 40), 1980, 581
                Bevat 40 foto's.
              - Foto's behorende bij het onderzoek (nrs. 41 - 86), 1980, 582
                Bevat 46 foto's.
          - Technische storingen en reparaties, 1.2.13.1.7.6
            - Stukken betreffende de reparatie- en onderhoudswerkzaamheden in maart 1960 aan Hr.Ms. Groningen door de NV Curaçaose Dok-Maatschappij., 583; omslag
              Bevat 21 foto's en 5 tekeningen.
            - Stukken betreffende de ingebruikname, alsmede reparaties aan landingsvaartuig Hr.Ms. L 9609., 1962 - 1964; 584; pak
            - Stukken betreffende het onderzoek naar de ontstane schade aan hoofdstoomketel D van Hr.Ms. Groningen op 2 november 1971., 585; omslag
              Bevat 10 foto's.
          - Reisverslagen, 1.2.13.1.7.7
            - Stukken betreffende het bezoek van Hr.Ms. Karel Doorman aan Curaçao van 23 januari - 12 februari 1952 en in maart 1952 aan Zuid-Europa en Noord-Afrika., 1951 - 1952; 586; pak
            - Stukken betreffende het bezoek van Hr.Ms. Van Galen van 20 - 22 mei en 28 mei - 4 juni 1952 aan Curaçao., 1951 - 1952; 587; pak
            - Stukken betreffende het bezoek van Hr.Ms. Groningen, Hr.Ms. Walrus en Hr.Ms. Van Amstel van eind januari - medio maart aan de NA., 1960; 588; omslag
            - Stukken betreffende het bezoek van Hr.Ms. Amsterdam en Hr.Ms. Piet Hein van 20 - 26 mei aan Curaçao., 1961; 589; omslag
            - Reisverslagen van individuele schepen., 1961 - 1988; 590-613; 18 omslagen en 6 stukken
              - Hr.Ms. Utrecht, alsmede een verslag van ervaringen, 1973, 590
              - Antillenfregat Hr.Ms. Tjerk Hiddes over de periode 31 maart - 27 november 1982, 1982, 591; stuk
              - Antillenfregat Hr.Ms. Van Galen over de periode november 1982 - februari 1983, 1983, 592; stuk
              - Hr.Ms. Abraham Crijnssen over de periode 13 november 1984 - 7 juni 1985, 1985, 593
              - Hr.Ms. Van Speijk over de periode 14 november 1983 - 25 juni 1984, 1985, 594
              - Hr.Ms. Piet Heyn over de periode 8 december 1987 - 19 maart 1988, 1988, 595; omslag
              - Hr.Ms. Van Amstel, 1961 - 1966, 596
              - Hr.Ms. Amsterdam, 1970, 597
              - Hr.Ms. De Bitter, 1966, 598
              - Hr.Ms. Dubois, 1963 - 1965, 599
              - Hr.Ms. Van Ewijck, 1963 - 1964, 600
              - Hr.Ms. Friesland. 1967 - 1977, 601-603
                - geclassificeerd verslag, 1967 apr. 11 - dec. 07, 601
                - 1970 en 1971, 602
                - 1976 okt. 28 - 1977 juni 10, 603; stuk
              - Hr.Ms. Groningen, 1972, 604; stuk
              - Hr.Ms. Limburg. 1969 - 1975, 605-608
                - 1969 sep. 03 - dec. 18, 605
                - 1974 nov. 16 - 1975 mei 08 ingevolge de Vredesinstructies Zeemacht in de Nederlandse Antillen (VINA) punt 3230, 1974 - 1975, 606
                - 1975 jan. 22 - feb. 27, 607
                - 1975 mei 08 - 30, de thuisreis, 608; stuk
              - Hr.Ms. Luymes, 1965, 609
              - Hr.Ms. Overijssel. 1968 - 1972, 610-612
                - 1968 juni 05 - 1969 feb. 06, geclassificeerd verslag, 1968 - 1969, 610
                - 1970 feb. 23 - okt. 23, 1970, 611
                - 1972 jan. 26 - mrt. 02, 1972, 612; stuk
              - Hr.Ms. Wamandai, 1964, 613
            - Stukken betreffende het bezoek van Smaldeel 5 in februari en maart 1962 aan de NA., 614; omslag
            - Stukken betreffende het bezoek aan Curaçao van het Smaldeel 5 in de periode mei - juni., 1964; 615; pak
            - Stukken betreffende de winterreis van het eskader, bestaande uit Hr.Ms. De Ruyter, Hr.Ms. Zuiderkruis, Hr.Ms. Isaac Sweers, Hr.Ms. Tjerk Hiddes, Hr.Ms. Overijssel, Hr.Ms. Dolfijn en Hr.Ms. Drenthe, naar het Caraïbisch gebied., 1977 - 1978; 616; omslag
            - Stukken betreffende de stationering van Hr.Ms. Bloys van Treslong in de NA., 1985 - 1987; 617-618; 2 omslagen
              - 1985 mei 06 - dec. 04, 617
              - 1987 aug. 19 - dec. 08, 618
            - Stukken betreffende de overtocht van Hr.Ms. Woerden van Den Helder naar Curaçao., 1986; 619; omslag
            - Verslagen van de "westterm" van Hr.Ms. Van Nes over de periode 6 mei - 28 november 1986., 620; omslag
            - Termverslagen van Hr.Ms. Banckert tijdens de uitzending naar de NA van 15 november 1986 - 13 april 1987., 621; omslag
            - Verslag van de uitzending van Hr.Ms. Philips van Almonde naar de NA van 14 april - 19 augustus, met bijlagen., 1987; 622; omslag
        - Gebouwen en terreinen, 1.2.13.1.8
          - Stukken betreffende de overname en herinrichting van het terrein van de Koninklijke Fabrieken NV Wessanen op Curaçao., 1949 - 1952; 623; omslag
          - Stukken betreffende het verkrijgen in erfpacht van een perceel gelegen te Klein Kwartier op Curaçao voor de bouw van munitiemagazijnen., 1949 - 1953; 624; pak
          - Stukken betreffende het afzien van de optie op het terrein Brievengat op Curaçao, toebehorend aan de NV Curaçaosche Petroleum en Industrie Maatschappij., 1950 - 1953; 625; omslag
            Bevat 6 kaarten.
          - Verslagen van vergaderingen gehouden met de Dienst Openbare Werken Aruba., 1951 - 1953; 626; omslag
          - Stukken betreffende de machtiging tot het bouwen van een barak met toebehoren op Hato, Curaçao., 1952; 627; omslag
            Bevat 3 kaarten.
          - Stukken betreffende de bouw van 2 gebouwen op vliegveld Hato ten behoeve van de MLD., 1952 - 1953; 628; omslag
          - Stukken betreffende het maken van afspraken met de KLM in het algemeen en inzake het gebruik van het vliegveld Hato op Curaçao in het bijzonder., 1952 - 1953; 629; omslag
          - Stukken betreffende de behandeling van erfpachtaangelegenheden van terreinen en gebouwen op Curaçao., 1952 - 1956; 630; omslag
          - Plattegrond van het bij Squadron no. 1 in gebruik zijnde complex Hato., 1954; 631; stuk
          - Stukken betreffende bezwaren tegen de overdracht van landgoederen, met name van stranden, aan het eilandgebied Aruba., 1954; 632; omslag
          - Stukken betreffende de inrichting van de seinpost Fort Nassau op Curaçao., 1954; 633; omslag
            Bevat 1 kaart en 2 tekeningen.
          - Stukken betreffende de aanleg van een helicopterplatform op de Dr. Albert Plesman Luchthaven op Curaçao., 1963; 634; omslag
          - Stukken betreffende de voorbereiding van het bezoek van de Vlagofficier Materieel (VOM) in juni 1964, alsmede diens beoordeling van het concept-vijfjarenplan voor de gebouwen en terreinen in gebruik bij de KM in de NA., 1963 - 1964; 635; omslag
          - Stukken betreffende de opgave aan het Bestuurscollege van het eilandgebied Curaçao van gebieden en terreinen waarvoor vrijstelling wordt verzocht van de verplichting om in het bezit te zijn van een bouwvergunning., 1964; 636; omslag
          - Stukken betreffende de bouw van een nieuw pand voor de Radio Controledienst in de Nederlandse Antillen (RCDNA) op Curaçao., 1964 - 1967; 637; omslag
          - Reisverslagen van het hoofd Gebouwen en Terreinen (HBOUTER) aan de NA en Suriname., 1965 - 1981; 638; omslag
          - Brief van de CMBP aan de CZMNA inzake het gevoerde beleid bij de aanschaf van een smeerbrug, met bijlagen., 1966; 639; omslag
          - Verslag van een werkbezoek van HBOUTER van de DMKM met onderwerpsgewijze aantekeningen betreffende onroerende goederen., 1978; 640; stuk
          - Stukken betreffende de bouw van een windmolen op de MBP., 1984; 641; omslag
          - Stukken betreffende de totstandkoming van de overeenkomst inzake het gebruik om niet van het terrein te Californië op Aruba als schietterrein voor de KM., 1986 - 1987; 642; omslag
          - Bestandsregister van onroerend goed van de KM in de NA en Aruba., 1987; 643; stuk
          - Stukken betreffende een concept-overeenkomst inzake erfdienstbaarheid, houdende het recht van overpad tussen de KM Curaçao NA en de Curaçao International Airport NV., 1988; 644; omslag
          - Stukken betreffende het sluiten van een overeenkomst tussen de Curaçao International Airport NV (eigen grond) en de Staat der Nederlanden (Hato-complex) inzake een ruil van grond ten behoeve van een parkeerplaats voor de Marine in het Caraïbisch gebied., 1988; 645; omslag
          - Stukken betreffende de verlenging van de Beschikking van 1981 van de commandant der Zeemacht in de NA inzake het onderhoud van het personenbusje van de Stichting Ascencion op Curaçao., 1988 - 1989; 646; omslag
          - Stukken betreffende de rechtsvordering tegen de Staat der Nederlanden inzake een samenwerkingsovereenkomst met de Stichting W.O.M. i.l., voorheen de Stichting Pensioenfonds Shell Curaçao aangaande de bouw en verhuur door die stichting van 35 woningen., 1989; 647; omslag
          - Stukken betreffende het sluiten van een overeenkomst met het Nederlandse Rode Kruis te St. Maarten inzake het gebruik van het Rode Kruis gebouw tijdens oefendetacheringen op St. Maarten., 1989; 648; omslag
          - Verslag van de dienstreis aan de NA en Aruba door de Souschef Materieels Exploitatie (SCME) en begeleiders van de Afdeling Gebouwen en Terreinen, de Afdelingen WERTUBO, BW en Instandhouding Schepen., 1989; 649; stuk
          - Verslag van de dienstreis van medewerkers van de Afdelingen Gebouwen en Terreinen (BOUTER), Sectie Scheepsbeveiliging en Installatie (SCHEVEI) en Instandhouding Schepen (INST) bij de Directie Materieel Koninklijke Marien (DMKM) naar de NA en Aruba., 1989; 650; stuk
      - Ceremonieel, 1.2.13.2
        - Officiele ontvangsten en bezoeken, 1.2.13.2.1
          - Stukken betreffende koninklijk bezoek aan de NA., 1955 - 1956; 651-659; 4 pakken en 5 omslagen
            - Programma's van het koninklijk bezoek aan de NA, 1955, 651; pak
            - Voorbereiding en afwikkeling van het koninklijk bezoek aan de NA, 1955 - 1956, 652; pak
              Bevat 15 tekeningen.
            - Bezoek van prinses Beatrix aan de NA van 2 - 17 februari, 1958, 653
            - Bezoek van prins Bernhard als inspecteur-generaal KM aan de NA van 22 - 24 januari, 1960, 654
            - Bezoek van koningin Juliana en prins Bernhard aan de NA van 27 september - 8 oktober. 1965, 655-656
              - Programma's van het Koninklijk bezoek aan de NA, 1965, 655; pak
              - Voorbereiding en afwikkeling van het Koninklijk bezoek aan de NA, 1965, 656; pak
                Bevat 10 tekeningen.
            - Bezoek van prinses Beatrix van 19 februari - 1 maart 1965 en prins Claus en prinses Beatrix van 16 - 29 juli 1966, 1965 - 1966, 657
            - Begeleiden van koningin Juliana, prins Claus en prins Willem-Alexander tijdens hun bezoek aan de NA in februari, 1987, 658
            - Bezoek van prins Willem Alexander aan Curaçao, 1988, 659
          - Verslag van een bezoek met een Tracker van Squadron no. 1 aan St. Maarten in verband met het verblijf van prinses Irene en prinses Margriet op de Bovenwindse Eilanden van 17 - 23 juli., 1962; 660; omslag
          - Verslag opgemaakt door de commandant van Hr.Ms. Ewijck van de reis van prinses Irene en prinses Margriet naar de Bovenwindse Eilanden., 1963; 661; stuk
          - Rapporten betreffende Nederlandse consulaire en diplomatieke bezoeken in het Caraïbisch gebied., 1975; 662; omslag
          - Stukken betreffende het bezoek van de staatssecretaris van Defensie begin februari 1975., 663; omslag
          - Programma van het oriëntatiebezoek van H.J. Cornelje en M.A. Hofstra aan de NA van 5 - 20 april., 1988; 664; stuk
        - Ontvangst van buitenlandse militaire eenheden, 1.2.13.2.2
          - Stukken betreffende de vaststelling van voorschriften inzake het bezoek van buitenlandse oorlogsschepen en militaire vliegtuigen aan de NA., 1949 - 1955; 665; omslag
          - Stukken betreffende bezoeken van HMS Sheffield, vlaggenschip van de bevelhebber America and West Indies Station aan Curaçao., 1952 - 1954; 666; omslag
          - Stukken betreffende het bezoek van HMS Burghead Bay aan Oranjestad (Aruba) van 20 - 23 februari 1954., 1953 - 1954; 667; omslag
          - Stukken betreffende het bezoek van de USS Archerfish S.S. 311 van 26 - 30 januari aan Curaçao., 1961; 668; omslag
          - Stukken betreffende bezoeken van de Franse kustmijnenveger Altair aan Curaçao., 1961 - 1962; 669; omslag
          - Stukken betreffende het bezoek van het Chileens fregat Esmaralda aan Willemstad van 3 - 6 september., 1964; 670; omslag
          - Inlichtingen voor het bezoek van HMS Defender aan Curaçao., 1966; 671; omslag
            Bevat 2 foto's.
          - Stukken betreffende het bezoek van het Duitse fregat Ruhr aan Willemstad., 1966; 672; omslag
          - Stukken betreffende de becommentariëring door de CZMNA en CMARNSNA van rapporten van de Engelse marine-officier C.J.E. McDowall over respectievelijk een verblijf van 3 mei - 5 oktober 1970 bij de Marine in Nederland en van 6 oktober 1970 - 20 maart 1971 bij de MSKSUF op Curaçao., 673; omslag
          - Stukken betreffende het bezoek van het Venezolaans schip Luis Brion aan Curaçao van 30 juli - 2 augustus., 1975; 674; omslag
            Bevat 1 foto.
          - Stukken betreffende het bezoek van HMS Oracle aan Curaçao van 15 - 22 februari., 1975; 675; omslag
          - Stukken betreffende de regeling inzake bezoeken van nucleair voortgestuwde schepen., 1985; 676; omslag
          - Verslag van een vergadering met betrekking tot het bezoek van de HMS Intrepid aan het Caraïbisch gebied., 1988; 677; omslag
        - Bezoeken aan locaties in het Caraïbisch gebied, 1.2.13.2.3
          - Stukken betreffende het verslag van de stafofficier Zeeverkeer bij de commandant van de Marine in de NA inzake zijn bezoek aan het Hoofdkwartier van de Commander Caribbean Seafrontier te San Juan en de oefening North Atlantic Treaty Organisation - BEACH., 1953; 678; omslag
          - Verslagen van bezoeken van de Hr.Ms. Groningen aan Cartagena (Colombia)., 1971 - 1974; 679-680; 2 stukken
            - 1971, alsmede van oefeningen met de Colombiaanse marine, 1971, 679
            - 1974 okt. 01 - 08, 680
          - Verslagen van bezoeken van de Hr.Ms. Overijssel., 1972; 681-682; 2 omslagen
            - 1972 feb. 02 - 07 aan Callao (Peru), 681
              Bevat ook een tijdschriftartikel van G. de Reparaz over de motieven van het 17e-eeuwse Holland om Peru te veroveren.
            - 1972 nov. 30 - dec. 11 naar Santa Domingo, 1972, 682
          - Verslagen van de vliegtuigdetachering van Squadron 320 op Puerto Rico over 18 - 21 maart, 1 - 3 en 23 - 28 april., 1974; 683; omslag
          - Verslagen van dienstreizen en werkbezoeken afgelegd door de CZMNA/CZMCARIB., 1974 - 1987; 684-688; 3 omslagen en 2 stukken
            - Trinidad aan de ambassadeur, 1974, 684
            - Venezuela,, 1985 juli 04-06, 685; stuk
            - Martinique,, 1986 nov. 24-26, 686
            - Venezuela,, 1987 sep. 03 - 06, 687; stuk
            - Key West,, 1987 nov. 07 - 09, 688
          - Stukken betreffende het bezoek van de CZMNA aan de Senior Naval Officer West-Indies op 9 en 10 oktober te Bermuda., 1975; 689; omslag
          - Verslag aan de BDZ over in december 1974 - januari 1975 afgelegde bezoeken aan Suriname, Puerto Rico en Martinique, met begeleidende brief waarin een voorstel inzake een oefening met het Franse stationsschip Francis Garnier., 690; omslag
          - Brief van de plaatsvervangend CMS over het karakter van vlootbezoeken in het Caraïbisch en Latijns-Amerikaans gebied., 1976; 691; stuk
          - Stukken betreffende het bezoek van de CZMNA van 22 - 26 februari 1976 aan Key West, Washington en CINCLANTFLT in het hoofdkwartier te Norfolk (USA)., 692; omslag
          - Verslag van het bezoek van een verbindingsdienst-delegatie van de CZMNA aan het United States-naval Station Roosevelt Roads te Puerto Rico, met bijlagen., 1980; 693; omslag
          - Verslag van het bezoek van de Staf bij de CZMCARIB aan de US commando's te Puerto Rico in mei, met bijlagen., 1985; 694; omslag
        - Overige ceremoniële aangelegenheden, 1.2.13.2.4
          - Stukken betreffende de onthulling van het standbeeld van Willem de Zwijger te Willemstad., 1959; 695; omslag
          - Stukken betreffende het houden van een parade ter gelegenheid van de verjaardag van de Koningin op 1 mei te Willemstad., 1961; 696; omslag
          - Stukken betreffende de herdenking van het saluut dat op 16 november 1776 door Fort Oranje (St. Eustatius) aan de Amerikaanse vlag werd gegeven., 1961 - 1962; 697; omslag
          - Stukken betreffende het wijzigen van de regeling inzake eerbewijzen en ceremonieel in de NA en op Aruba (VVKM nr. 19)., 1962 - 1988; 698; omslag
          - Stukken betreffende advisering door de CZMCARIB inzake de aanpassing van het voorschrift omgangsvormen marine-officieren (VVKM nr. 229)., 1988 - 1989; 699; omslag
          - Brief van de CMARNS betreffende het afgeven van saluutschoten, met bijlagen., 1989; 700; omslag
      - Wapensystemen, 1.2.13.3
        - Jaarrapporten van diverse onderdelen betreffende de Artillerie., 1965 - 1966; 701; omslag
        - Stukken betreffende het Project Objective Plans LWS30 sonar- en MK36 torpedo evaluaties., 1975; 702; omslag
        - Stukken betreffende het verzoek van de CZMNA aan de BDZ tot beschikbaarstelling van Stingers of een vergelijkbaar wapensysteem teneinde in de NA een adequaat luchtverdedigingsmiddel te hebben in geval van een wereldconflict., 1982; 703; omslag
        - Jaarverslag betreffende het verbruik van Surface to Surface Missiles-munitie op de Marinierskazerne Savanta., 1984; 704; stuk
      - Voorbereiding op oorlogstijd, 1.2.13.4
        - Algemeen, 1.2.13.4.1
          - Bekendmaking door de procureur-generaal van de NA van bijzondere maatregelen genomen in verband met de dreigende onrust in Venezuela., 1951; 705; stuk
          - Stukken betreffende ontwerp-Landsverordeningen en memories van toelichting houdende bepalingen ter handhaving van de inwendige veiligheid en de openbare orde (Staat van oorlog en Staat van beleg)., 1956 - 1965; 706; omslag
          - Stukken betreffende vernielingsvoorschriften voor roerende en onroerende goederen in de NA., 1957 - 1968; 707; omslag
          - Stukken betreffende het verscherpen van patrouilles vanwege Venezolaans-Colombiaans optreden tegen al dan niet vermeende smokkel van koopmansgoederen en wapens, waarbij de scheepvaart van en naar Aruba/Curaçao speciale aandacht krijgt., 1967; 708; omslag
          - Operatiebevel CZMNA 5/69 tot het uitvoeren van foto-verkenningsvluchten bij ochtend- en avondschemering boven de zuidkust van Curaçao in verband met de politieke situatie sinds de ontwikkelingen van 30 mei 1969., 709; stuk
          - OPORDS 1/74 en 2/74 betreffende bestrijdingsmaatregelen tegen mogelijke sabotagedaden tegen raffinaderijen., 1974; 710; omslag
          - Brief van de CMS bij het Ministerie van Defensie betreffende de inzet van de 2e AGGP bij mobilisatie en in tijden van spanning., 1979; 711; stuk
          - Concept-alarmrol voor de MBP., 1979; 712; stuk
          - Stukken betreffende de noodzaak tot het uitrusten van schepen in de NA met EOV Indentificatie Systemen (EIS-systemen)., 1981; 713; omslag